src/fst/morphology/affixes/inflections-nouns.lexc
+N+Via+Sg+INNAQ:%>tsukkuinnaq Krestr ; !ZsikZ
+N+Via+Pl:%>tsutigut ViaVb ; !ZsikZ
+N+Via+Sg+1SgPoss:%>tsukkut ViaVb ; !ZsikZ
+N+Via+Sg+2SgPoss:%>tsukkut ViaVb ; !ZsikZ
+N+Via+Sg+3SgPoss:%>suagut ViaVb ; !ZsikZ
+N+Via+Sg+3SgPoss:%>suatigut ViaVb ; !ZsikZ
+N+Via+Sg+4SgPoss:%>tsumigut ViaVb ; !ZsikZ
+N+Via+Pl+1SgPoss:%>tsukkut ViaVb ; !ZsikZ
+N+Via+Pl+2SgPoss:%>tsukkut ViaVb ; !ZsikZ
+N+Via+Pl+3SgPoss:%>suisigut ViaVb ; !ZsikZ
+N+Via+Pl+4SgPoss:%>tsumigut ViaVb ; !ZsikZ
+N+Via+Sg+1PlPoss:%>tsutsigut ViaVb ; !ZsikZ 
+N+Via+Sg+2PlPoss:%>tsussigut ViaVb ; !ZsikZ
+N+Via+Sg+3PlPoss:%>suatigut ViaVb ; !ZsikZ
+N+Via+Sg+4PlPoss:%>tsumikkut ViaVb ; !ZsikZ
+N+Via+Pl+1PlPoss:%>tsutsigut ViaVb ; !ZsikZ
+N+Via+Pl+2PlPoss:%>tsussigut ViaVb ; !ZsikZ
+N+Via+Pl+3PlPoss:%>suisigut ViaVb ; !ZsikZ 
+N+Via+Pl+4PlPoss:%>tsumikkut ViaVb ; !ZsikZ

LEXICON SAgemin !Ny 20200429 udelukkende til de få dokumenterede gemineringer af nipisa
+N+Abs+Pl+Orth/Arch:%>%CVqTRUNCtsat K_plur ;
+N+Rel+Sg+Orth/Arch:%>%CVqTRUNCtsap K_plur ;
+N+Rel+Pl+Orth/Arch:%>%CVqTRUNCtsat K_plur ;
+N+Trm+Pl+Orth/Arch:%>%CVqTRUNCtsanut TrmVb ;
+N+Lok+Pl+Orth/Arch:%>%CVqTRUNCtsani LokVb ;

LEXICON Z1+le_UdenPossessumZ !!= * @CODE@ 
+GASAAR+Der/nv:%>gasaar IV_long_stem ;
+GE+Der/nv:%>g2 HTR_schwa_SAQ_nnip ;
+GIP+Der/nv:%>g2ip XIiXmorf_stem ;
+GISSAAR+Der/nv:%>g2issaar IV_r_stem ;
+GIIP@U.Num.Pl@+Der/nv:%>g2iip@U.Num.Pl@ XIiXmorf_stem ;
+IAR+Der/nv:%>%TRUNCiar HTR_r_GAQ_i ;
+ILATSI+Der/nv:%>%TRUNCilatsi IV_voq ;
+IRNIAR+Der/nv+Gram/IV:%>%TRUNCerniar IV_r ; !+IR+Der/nv+NIAR+Der/vv
+IRSIR+Der/nv:%>%TRUNCerser XIirXmorf_stem ;
+IRUTE+Der/nv:%>%TRUNCerup XIuteXmorf ;
+IRUTE+Der/nv:%>%TRUNCerup HTR_UTE_SSAQ_ssi ;
+KIP+Der/nv:%>%TRUNCkip XItsXmorf ;
+KILLI+Der/nv:%>%TRUNCkilli XIi_voqXmorf_stem ;
+KKAAR@U.ObjNum.Pl@+Der/nv:%>%TRUNCkkaar@U.ObjNum.Pl@ HTR_longV_GAQ_addi ;
+KKUMINAR+Der/nv:%>%TRUNCkkuminar IV_r_stem ;
+LIAR+Der/nv+Gram/IV:%>%TRUNCliar IV_r_UTE_gennemgang ;
+LIR+Der/nv:%>%TRUNCler XIirXmorf_stem ;
+LIR+Der/nv:%>%TRUNCler HTR_ir_GAQ_i ;
+LIRNGUSAATE@U.Num.Pl@+Der/nv+Gram/Reci:%>%TRUNClerngusaap@U.Num.Pl@ XIuteXmorf ;
+LIRI+Der/nv:%>%TRUNCleri XIi_voqXmorf ;
+LIRSUR+Der/nv:%>%TRUNClersor TV_UTE_gennemgang ;
+LIRSUR+Der/nv+Gram/IV:%>%TRUNClersor IV_r_UTE_gennemgang ;
+LISAAR+Der/nv:%>%TRUNClisaar IV_r_stem ;
+LISAAR+Der/nv+UTE+Der/vv:%>%TRUNClisaarup HTR_UTE_SSAQ_ssi ;
+LISAR+Der/nv:%>%TRUNClisar IV_r_stem ;
+LIUR+Der/nv:%>%TRUNClior IV_r_stem ;
+LIUR+Der/nv+UTE+Der/vv:%>%TRUNCliuup HTR_UTE_SSAQ_ssi ;
+LIUTE+Der/nv:%>%TRUNCliup HTR_UTE_SSAQ_ssi ;
+LUP+Der/nv:%>lup IV_k_stem ;
+NIP+Der/nv:%>%TRUNCnip IV_k ;
+NNGUR+Der/nv+Gram/IV:%>%TRUNCnngor IV_r_UTE_gennemgang ; !PL 20180201 Nyt gennemgangskatalog
+NNGUR+Der/nv:%>%TRUNCnngor HTR_r_GAQ_i ;
+NNGUR+Der/nv+SAR+Der/vv:%>%TRUNCnngorsar DOTR_IV_r ;
+PALAAR+Der/nv:%>%TRUNCrpalaar IV_r_stem ;
+PALLAP+Der/nv:%>%TRUNCrpallap IV_k ;
+PALUP+Der/nv:%>%TRUNCrpalup IV_k ;
+QAR+Der/nv:%>%TRUNCqar IV_r_stem ;
+SI+Der/nv:%>si XIi_voqXmorf ;
+SIUR+Der/nv:%>sior IV_r_stem ;
+SIUR+Der/nv+UTE+Der/vv:%>siuup HTR_UTE_SSAQ_ssi ;
+SUNNIP+Der/nv:%>sunnip IV_k ;
+SUNNIP+Der/nv:%>sunnip XItsX ;
+SSAQQIP+Der/nv:%>%TRUNCssaqqip XIiXmorf_stem ;
+SSIP+Der/nv:%>%TRUNCssip HTR_iC_TAQ_i ;
+SSIP+Der/nv:%>%TRUNCssip IV_k ;
+TAAR+Der/nv:%>taar IV_r_stem ;
+TU+Der/nv:%>tu IV_voq ;
+TUR+Der/nv:%>tor IV_r ;
+U+Der/nv:%>%VCTRUNCiu IV_voq ;
+U+Der/nv+TUQ+Der/vn+N+Abs+Pl+1Pl:%>%TRUNCusugut K_plur ; !PL20230918 typen kalaaliusugut som subjekt og objekt
+USAAR+Der/nv:%>%TRUNCusaar IV_r_stem ;
+N+Abs+Sg: Krestr ; !Z1+leZ
+N+Abs+Pl:%>%VCTRUNClit K_plur ; !Z1+leZ
+N+Rel+Pl:%>%VCTRUNClit K_plur ; !Z1+leZ
+N+Rel+Sg:%>%VCTRUNClip Krestr ; !Z1+leZ
+N+Trm+Sg:%>%VCTRUNClimut TrmVb ; !Z1+leZ
+N+Trm+Pl:%>%VCTRUNClinut TrmVb ; !Z1+leZ
+N+Abl+Sg:%>%VCTRUNClimit AblVb ; !Z1+leZ
+N+Abl+Pl:%>%VCTRUNClinit AblVb ; !Z1+leZ
+N+Abl+Sg:%>%VCTRUNClimiit Krestr ; !Z1+leZ
+N+Abl+Pl:%>%VCTRUNCliniit K_plur ; !Z1+leZ
+N+Abl+Pl+Orth/Alt:%>%VCTRUNCliniik K_plur ; !Z1+leZ
+N+Abl+Sg:%>%VCTRUNCliminngaanniit Krestr ; !Z1+leZ
+N+Abl+Sg+Orth/Alt:%>%VCTRUNCliminngaanniik Krestr ; !Z1+leZ
+N+Abl+Pl:%>%VCTRUNClininngaanniit K_plur ; !Z1+leZ
+N+Abl+Pl+Orth/Alt:%>%VCTRUNClininngaanniik K_plur ; !Z1+leZ
+N+Lok+Sg:%>%VCTRUNClimi LokVb ; !Z1+leZ
+N+Lok+Pl:%>%VCTRUNClini LokVb ; !Z1+leZ
+N+Aeq+Sg:%>%VCTRUNClitut AeqVb ; !Z1+leZ
+N+Aeq+Pl:%>%VCTRUNClitut AeqVb ; !Z1+leZ
+N+Aeq+Sg:%>%VCTRUNClisut AeqVb ; !Z1+leZ
+N+Aeq+Pl:%>%VCTRUNClisut AeqVb ; !Z1+leZ
+N+Ins+Sg:%>%VCTRUNClimik Krestr ; !Z1+leZ
+N+Ins+Sg+Orth/Alt:%>%TRUNCrmik Krestr ; !Z1+leZ
+N+Ins+Pl:%>%VCTRUNClinik K_plur ; !Z1+leZ
+N+Via+Sg:%>%VCTRUNClikkut ViaVb ; !Z1+leZ
+N+Via+Sg+INNAQ:%>%VCTRUNClikkuinnaq Krestr ; !Z1+leZ
+N+Via+Pl:%>%VCTRUNClitigut ViaVb ; !Z1+leZ
